臺灣臺南地方法院民事裁定　　　　九十三年度破字第三號
　　聲　請　人　中國信託商業銀行股份有限公司
　　法定代理人　乙○○
　　代　理　人　甲○○
　　債　務　人　桂宏企業股份有限公司
　　法定代理人　丙○○
　　代　理　人　王炯棻律師
右當事人間聲請宣告破產事件，本院裁定如左：
    主      文
桂宏企業股份有限公司破產。
選任吳雅娟會計師、林金宗律師為破產管理人。
申報債權之期間自即日起至民國九十四年二月七日止。第一次債權人會議定於民國九
十三年十二月六日（星期一）下午二時三十分在「中華民國對外貿易發展協會台南辦
事處大型演講廳」（地址：台南市○○路四五七號十五樓）召開。
    理      由
一、按債務人不能清償債務者，法院得因債權人之聲請對債務人宣告破產，破產法第
    五十七條、第五十八條第一項規定甚明。
二、本件聲請意旨略以：
  （一）債務人前於民國八十九年間先後相聲請人借款二筆，金額分別為新台幣（下
        同）三千萬元、五千八百萬元，均未依約償還，業經台灣台北地方法院及本
        院判決債務人應如數償還在案（案號台灣台北地方法院九十年度重訴字第六
        六五號、本院九十年度重訴字第五一號），且經聲請對債務人強制執行後，
        不計利息、違約金及執行費用，仍有本金八千四百九十一萬六千三百六十七
        元未獲清償。債務人雖稱有意償還債務，惟其負債過鉅，根本無力清償，且
        曾聲請公司重整及緊急處分，以避免債權人之強制執行（本院八十九年度整
        字第三號、八十九年度司字第五七號），仍因無重建更生之可能，終遭法院
        駁回。債務人嗣後轉向諸債權人協議折減，原約定每月利息部分付現，部分
        記帳，已屬杯水車薪無甚實益，債務人卻仍失信，並未按時履行，顯已不能
        清償債務，經聲請人一再強制執行其財產亦無結果，債務人實質上缺乏還款
        誠意，卻再三拖延敷衍聲請人，毫無能力清償債務。
  （二）依據諸金融機構債權人與相對人所陳報之債權債務估算結果，目前對於債務
        人之債權「本金」餘額總計四十九億六千六百四十一萬九千三百三十七元（
        未計入應收利息、違約金），擔保品（含工廠土地、廠房）淨值為一十六億
        七千四百四十三萬零四百六十五元，上開各債權人之債權經行使別除權後，
        仍有「本金」餘額三十二億九千一百九十八萬八千八百七十二元不足清償。
        債務人雖另有坐落台南縣永康市○○段九四地號等七筆土地，坐落台中市○
        ○區○○段六五一地號等二筆土地及建物一棟，未設定抵押予債權人，惟其
        淨值僅有九百零八萬八千六百七十五元；至於債務人所投資之桂洋科技、桂
        裕投資、桂豪金屬、桂成金屬、桂弘投資、桂億投資、桂慶投資、上達投資
        等八家股份有限公司，合計各該公司之股票面額價值雖有一十七億二千七百
        二十四萬元，然其中多已停業或解散，實際價值亦不敷清償債務人所積欠之
        債務。遑論另有其他非金融機構之債權人，債務人亦應負清償責任。又債務
        人仍有財產可構成破產財團，且非無變價清償清償債務之可能，其價值亦高
        於將來可能衍生之財團費用與財團債務，破產程序顯為可行。
  （三）近年來鋼鐵需求暢旺，鋼品價格飛漲卻供不應求，債務人工廠出貨絡繹不絕
        ，惟其為避免債權人扣押貨款，乃改以其轉投資之桂永實業股份有限公司（
        以下簡稱桂永公司，原負責人為債務人公司之董事丁○○）接單轉由債務人
        代工，依然賺取豐厚利潤。復為防止債權人扣押債務人占有中之原料與成品
        ，又重行訂約由桂永公司承租債務人之廠房與機器設備照舊營業，名義上改
        為桂永公司占有使用。事後唯恐債權人執行其對於桂永公司之股權，遂將桂
        永公司之股份售讓他人，另由丁○○擔任董事長之易宏興鋼鐵股份有限公司
        與債務人立約承租債務人所有之台南廠與永康廠，繼續營運牟利。債務人均
        藉其關係人私相授受，維持工廠營運不斷獲利，卻一再設法逃避債權人追索
        ，故有必要宣告債務人破產，由破產管理人清查其實際剩餘財產而予處分變
        價分配償還，以維護債權申張公理。又債務人曾稱出租廠房均獲抵押權人贊
        同，惟事實並非如此，僅有開發工銀資產管理股份有限公司以其轉投資之慶
        欣欣鋼鐵股份有限公司承租抵押物（即彰化全興廠），當然同意外，其他債
        權人皆未表示同意，可見債務人所言不實。至於債務人是否隱匿財產或於破
        產宣告前有損害債權之詐害行為，亦需俟破產管理人接管財產及相關簿冊文
        件後，始能深入清查，否則無法得悉真相，債權無法獲得絲毫保障，宣告破
        產確有必要。
三、經查，本件債務人對包含聲請人在內之二十餘家金融機構之負債，不計利息、違
    約金，僅以本金計算已達四十九億餘元以上，有聲請人所提出之民事確定判決、
    債權憑證、財團法人金融聯合徵信中心資料，及華南票券金融股份有限公司高雄
    分公司、中興商業銀行股份有限公司、中興票券金融股份有限公司、國際票券金
    融股份有限公司台南分公司、華僑商業銀行股份有限公司、遠東國際商業銀行股
    份有限公司、中信票券金融股份有限公司高雄分公司、龍星昇第一資產管理股份
    有限公司、中華票券金融股份有限公司台南分公司、澤普世一資產管理股份有限
    公司、遠銀國際租賃股份有限公司、日盛國際商業銀行股份有限公司、開發工銀
    資產管理股份有限公司、中華商業銀行股份有限公司、國泰世華商業銀行股份有
    限公司、中央信託局股份有限公司、力華票券金融股份有限公司高雄分公司、泛
    亞商業銀行股份有限公司、香港商香港上海匯豐銀行股份有限公司高雄分公司、
    誠泰商業銀行股份有限公司、彰化商業銀行股份有限公司南台南分公司等各債權
    人具狀陳報之債權證明文件在卷可稽，債務人就此並無爭執，且依債務人自行提
    出九十一年度資產負債表，其淨值為負五億七千二百七十三萬四千一百五十四元
    ，另依其九十三年二月八日所製作之資產負債表，資產總額為五十三億八千二百
    六十六萬四千零九十四元，負債總額則為六十七億二千壹佰九十四萬零九百八十
    一元，可見債務人之全部財產已顯然不足清償所負債務，其已陷於不能清償債務
    之困境，洵堪認定。從而，件聲請人聲請對之宣告破產，尚無不合，應予准許。
四、依破產法第六十三條、第六十四條，裁定如主文。
中　　　華　　　民　　　國　　九十三　　年　　　十一　　月　　　八　　　日
                                  臺灣臺南地方法院民事第二庭
~B法　　　官　杭起鶴
右為正本係照原本作成
如對本裁定抗告，須於裁定送達後十日內向本院提出抗告狀，並應繳納抗告費新台幣
壹仟元。
中　　　華　　　民　　　國　　九十三　　年　　　十一　　月　　　八　　　日
~B法院書記官　蔡蘭櫻
